臺灣臺北地方法院交通事件裁定　　　　　　　　　九十一年度交聲字第一二九四號
　　異 議人 即
　　受 處分 人　甲○○
右列受處分人因違反道路交通管理處罰條例案件，對於交通部公路總局臺北區監理所
中華民國九十一年八月六日所為北監五字第裁四０－ＡＢＹ０三八七四四號違反道路
交通管理事件裁決，聲明異議，本院裁定如左：
        主      文
異議駁回。
        理      由
一、按汽（機）車駕駛人，駕駛汽（機）車經測試檢定有酒精濃度超過規定標準者，
    處新台幣（下同）一萬五千元以上六萬元以下罰鍰，並當場禁止其駕駛及吊扣其
    駕駛執照一年，道路交通管理處罰條例第三十五條第一項第一款、第三條第八款
    亦定有明文，而汽（機）車駕駛人有飲酒或「其他類似物」後其吐氣所含酒精成
    份超過每公升０．二五毫克以上者，不得駕車，為道路交通安全規則第一百十四
    條第二款定有明文，又依違反道路交通管理事件統一裁罰標準第四十四條第一項
    及處理細則所訂之違反道路交通管理事件統一裁罰標準表（下稱標準表）明定駕
    駛人飲酒後其吐氣所含酒精成份超過每公升．四毫克以上未滿０．五五毫克
    者，如駕駛機器腳踏車，在應到案期限內未自動繳交罰鍰或未到案聽候裁決者，
    處四萬二千元，並當場禁止其駕駛及吊扣其駕駛執照一年。
二、本件受處分人即異議人甲○○於民國九十一年六月五日凌晨二時二十四分許，駕
    駛車號ＣＱ－０六二三號自小客車，行經臺北市○○○路、環河南路，為執行臨
    檢勤務之臺北市政府警察局萬華分局警備隊員警林豊敏攔檢，並以呼氣酒精測試
    器檢測受處分人吐氣所含酒精濃度成份，結果為每公升０．四三毫克（ＭＧ／Ｌ
    ），已有酒精濃度過量情形，遂以受處分人有違反道路交通管理處罰條例第三十
    五條第一項第一款之行為掣單舉發，受處分人當場拒簽收舉發單，經員警在舉發
    通知單上載明受處分人拒絕簽收之事由後，依違反道路交通管理事件統一裁罰標
    準及處理細則第十一條第一項第一款規定，視為受處分人已經收受該通知單。嗣
    受處分人未於舉發通知單上所載應到案日期（九十一年六月二十日）前向原處分
    機關申訴，原處分機關即依法於九十一年八月六日逕行裁決，受處分人收受裁決
    書後，至九十一年八月二十六日始向原處分機關提出異議，經原處分機關調查結
    果，仍認受處分人有上開違規行為，乃依道路交通管理處罰條例第三十五條第一
    項第一款及違反道路交通管理事件統一裁罰標準及處理細則所訂之違反道路交通
    管理事件統一裁罰標準表之規定，裁處受處分人四萬二千元罰鍰，並吊扣其駕駛
    執照一年。
三、本件受處分人於異議狀中矢口否認有酒後駕車之行為，辯稱：其因每日反覆同一
    載雞工作，服用蜂膠已久，從未中斷，測試儀器，經路上搬移或已有測試留有酒
    氣，有誤差值存在，其於駕車時神智清楚，絕無超過酒精濃度標準之情形云云。
    經查：
（一）、受處分人於九十一年六月五日凌晨二時二十四分許，駕駛車號ＣＱ－０六二
        三號自小客車，行經臺北市○○○路、環河南路時，為執行臨檢勤務之臺北
        市政府警察局萬華分局警備隊員警林豊敏攔檢，並以呼氣酒精測試器檢測受
        處分人吐氣所含酒精濃度成份，結果為每公升０．四三毫克（ＭＧ／Ｌ），
        已有酒精濃度過量情形，經執勤員警製單舉發，為受處分人當場拒絕簽名等
        事實，有卷附臺北市政府警察局舉發違反道路交通管理事件通知單、呼氣酒
        精測試表在卷可按。
（二）、受處分人於警臨檢時所接受之呼氣酒精測試所使用之測試儀器於檢測時業經
        歸零設定，且該儀器經濟部標準檢驗局檢定合格在有效期間內，有卷附呼氣
        酒精測試表及該局所出具之呼氣酒精測試器檢定合格證書一紙可查，其測試
        之準確性應可認定。
（三）、次按汽（機）車駕駛人，駕駛汽（機）車經測試檢定有酒精濃度超過規定標
        準者，處新台幣（下同）一萬五千元以上六萬元以下罰鍰，並當場禁止其駕
        駛及吊扣其駕駛執照一年，而汽（機）車駕駛人有飲酒或「其他類似物」後
        其吐氣所含酒精成份超過每公升０．二五毫克以上者，不得駕車，道路交通
        管理處罰條例第三十五條第一項第一款、第三條第八款、道路交通安全規則
        第一百十四條第二款分別定有明文。故駕駛人「經測試檢定有酒精濃度超過
        規定標準」而仍駕駛汽車者，依前揭法定意旨即屬應予處罰之行為，法文中
        除「吸食毒品、迷幻藥、麻醉藥品及其相類似之管制藥品」（應適用同條第
        一項第二款處罰）外，並無限定駕駛人係因何種原因致使其「酒精濃度超過
        規定標準」（含飲酒或「其他類似物」均可），其立法之本旨係以駕駛人若
        「酒精濃度超過規定標準」駕車於公路上行駛，不但會危及駕駛人自身之安
        全，且嚴重危害路上行人及車輛之安全，故為維公共交通之安全，對駕駛人
        「酒精濃度超過規定標準」仍然駕車之行為嚴予禁止，所以有此規定，則受
        處分人以空言指摘呼氣酒精測試器之合格性，又無科學證明蜂膠與酒精濃度
        測試之關係，所辯各詞並不影響其「酒精濃度超過規定標準」之事實認定，
        本件受處分人有駕駛汽車酒精濃超過規定標準之違規行為，足堪認定，原處
        分機關依道路交通管理處罰條例第三十五條第一項第一款及違反道路交通管
        理事件統一裁罰標準及處理細則、標準表之規定裁處罰鍰四萬二千元，並吊
        扣其駕駛執照十二個月，核無違誤，本件受處分人之異議為無理由，自應將
        其異議駁回。
四、據上論斷，應依道路交通案件處理辦法第十九條，裁定如主文。
中    華    民    國      九十一      年      十二      月    十二      日
                                      臺灣臺北地方法院交通法庭
                                          法  官  王  綽  光
右正本證明與原本無異。
如不服本裁定，應於送達後五日內，向本院提出抗告狀。
                                          書記官  潘  惠  梅
中    華    民    國      九十一      年      十二      月    十六      日
